【裁判字號】    89,易,1359
【裁判日期】    890621
【裁判案由】    傷害
【裁判全文】
臺灣板橋地方法院刑事判決                        八十九年度易字第一三五九號
    公  訴  人  臺灣板橋地方法院檢察署檢察官
    被      告  乙○○
                丙○○
右列被告因傷害案件，經檢察官提起公訴（八十九年度偵字第一六二六號），本院判
決如左：
    主  文
丙○○、乙○○共同傷害人之身體，丙○○處拘役伍拾伍日、乙○○處拘役拾日，
如易科罰金，均以佰元折算壹日。
    事  實
一、丙○○與乙○○為兄弟，丙○○因在臺北縣蘆洲市○○路六巷口出租黃昏市場攤
    位與甲○○為生意上鄰居，丙○○於民國八十八年十一月二十六日二十時許，因
    甲○○爭執丙○○出借予隔壁賣麵線攤位所使用之不銹鋼洗手台為其所有，並向
    丙○○質問為何未經其同意即出借予賣麵線老闆，引發丙○○、乙○○兄弟不快
    ，竟基於共同傷害之犯意聯絡，共同徒手毆打甲○○，丙○○先抓住甲○○頭髮
    攻擊其頭部，而乙○○則毆打甲○○背部，致甲○○於掙扎中，受有下巴擦傷、
    鼻部腫帳、背部、兩手多處擦傷之傷害。
二、案經甲○○訴由臺北縣警察局三重分局報請臺灣板橋地方法院檢察署檢察官偵查
    起訴。
    理  由
一、訊之被告丙○○、乙○○均矢口否認有何犯行，被告丙○○辯稱：伊僅有抓告訴
    人之頭髮，並沒有毆打告訴人，告訴人的傷可能是不小心擦撞到的云云；被告乙○○則辯稱：告訴人與被告丙○○拉扯到伊攤位旁，伊僅去搶告訴人手上的燈管
    ，沒有出手毆打告訴人背部云云。惟查，被告丙○○、乙○○二人於右揭時地如
    何由被告丙○○抓住告訴人之頭髮，並分別出手毆打告訴人之頭部及背部等情，
    業據告訴人甲○○於偵審中指述綦詳，核與目擊證人廖又立於檢察官偵查中證稱
    伊過去勸架時被告丙○○與告訴人有拉扯等語大致相符，並有告訴人所提臺北縣
    立三重醫院驗傷診斷書一紙在卷可稽，而該驗傷診斷書所載告訴人受傷之情形，
    與告訴人指述被告等毆打之部位亦大致相符，再參以，被告丙○○既自承案發當
    時確有抓住告訴人之頭髮等情，被告乙○○亦自承有前去搶奪告訴人手上之燈管
    云云，足見，被告二人確均有參與本件犯行，而告訴人所受頭部及背部之傷害，
    應係被告二人傷害行為所造成等情，已堪認定，是被告二人空言否認前開犯行，
    尚屬事後卸責之詞，均非可採，本件事證明確，被告二人犯行均堪予認定。
二、核被告丙○○、乙○○所為，均係犯刑法第二百七十七條第一項之傷害罪。被告
    二人間有犯意之聯絡，行為之分擔，均為共同正犯。爰審酌被告二人均年輕力強
    ，竟因細故即共同毆打告訴人，即其二人之品行、犯罪之動機、目的、施用之手
    段、犯罪時所受之刺激、被害人所受傷害程度及被告犯罪後之態度等一切情狀，
    分別量處如主文所示之刑，並均諭知易科罰金之折算標準。
據上論斷，應依刑事訴訟法第二百九十九條第一項前段，刑法第二十八條、第二百七
十七條第一項、第四十一條，罰金罰鍰提高標準條例第一條前段、第二條，判決如主
文。
本案經檢察官吳宗光到庭執行職務。
中      華      民      國      八十九      年      六    月  二十一    日
                                  臺灣板橋地方法院刑事第二庭
                                      法  官  林  春  長
右正本證明與原本無異
如不服本判決應於送達後十日內向本院提出上訴狀
                                      書記官  邱  美  龍
中      華      民      國      八十九      年      六    月  二十三    日
附錄本案論罪科刑法條全文
刑法第二百七十七條第一項：傷害人之身體或健康者，處三年以下有期徒刑、拘役或
一仟元以下罰金。


司法院資訊處製作；財團法人民間司法改革基金會備份。
